# 陈老师关于购买企业整体资产

提问人：yemingzhu1980 时间：2011-02-07 16:15:26
陈老师，一个企业购买另一个企业的整体资产，是不是比照吸收合并进行处理啊。我在论坛上搜了一下，也没有找到相关的具体账务处理。 谢谢。

回答人：chenyiwei
回复 8 楼 yemingzhu1980 的帖子这应当是很早以前就已经产生,一直沿用下来的做法了。在《企业会计制度——会计科目和会计报表》中对此规定得比较清楚：在“3121 盈余公积”科目的使用说明中：“中外合作经营企业以利润归还投资时，按实际归还投资的金额，借记"已归还投资"科目，贷记"银行存款"科目；同时，借记"利润分配--利润归还投资"科目，贷记本科目(利润归还投资)。” 这说明实际上这是由两笔分录构成的：第一笔借记“已归还投资”，贷记银行存款，是实际归还投资减少资本并发生经济资源流出；第二笔借记“利润分配——利润归还投资”，贷记“盈余公积——利润归还投资”表明归还的资金来源是未分配利润，所以相应金额的未分配利润被锁定，不能再用于利润分配。

回答人：chenyiwei
回复 11 楼 yemingzhu1980 的帖子通过贷记盈余公积的方式将其予以锁定，即不能再用于利润分配。 这与以前实行公益金制度时，使用公益金购建职工集体福利设施之后，要把相应的公益金余额转入任意盈余公积，到该集体福利设施处置后再转回公益金，是一样的道理。目的是在帐面上体现出额度管理的要求。